---
title: "Gráficas - Parte 1"
output: html_notebook
---

Cargue los paquetes en su sesión de R

```{r}
library(ggplot2)
library(datos)
```

Un histograma usando `geom_histogram()` - 1 variable continua.Pruebe cambiar `precios` con otras variables, como:
- `quilate`
- `profundidad`
- `tabla`

```{r}
ggplot(data = diamantes) +
  geom_histogram(aes(quilate), color = "white", fill = "red", bins = 5) +
  labs(y = "") +
  theme_minimal()
```

Un diagrama de cajas - 1 variable continua y 1 variable discreta. Pruebe cambiar `precios` con otras variables, como:
- `quilate`
- `profundidad`
- `tabla`

Pruebe cambiar `corte` con otras variables, como:
- `color`
- `claridad`

```{r}
ggplot(data = diamantes) +
  geom_boxplot(aes(color, quilate)) +
  theme_minimal()
```

Agregemos color. Pruebe cambiar `claridad` con otras variables, como:
- `color`
- `corte`

```{r}
ggplot(data = diamantes) +
  geom_point(aes(precio, quilate, color = claridad), alpha = 0.1) +
  theme_dark() +
  labs(title = "Precio sobre quilates por claridad")
```

Agregemos un modelo

```{r}
ggplot(data = diamantes, aes(precio, quilate)) +
  geom_point(aes(color = claridad), alpha = 0.3) +
  geom_smooth(method = "lm") +
  theme_minimal()
```