---
title: "Analyzar grados de escuela"
output: html_notebook
---

```{r, include = FALSE}
library(tidyverse)
```

## Importar

```{r}
archivo <- read_csv("datos/cuarto-grado.csv")
```

```{r}
archivo
```

## Ordenar

1. Separar el nombre del alumno en dos: 'primer' y 'apellido'
```{r}
archivo %>%
  separate(nombre, into = c("apellido", "primer"))
```

2. Separar la fecha en tres: 'dia', 'mes' y 'año'
```{r}
archivo %>%
  separate(nombre, into = c("apellido", "primer")) %>% 
  separate(fecha, into = c("dia", "mes", "año")) #, convert = TRUE)
```

3. Juntar las columnas de 'matematica' e 'ingles'  en una sola llamada 'materia'
```{r}
archivo %>%
  separate(nombre, into = c("apellido", "primer")) %>% 
  separate(fecha, into = c("dia", "mes", "año"), convert = TRUE) %>% 
  gather(materia, puntos, matematica, ingles)
```

4. Assigne los cambios a una variable llamada 'grados'
```{r}
grados <- archivo %>%
  separate(nombre, into = c("apellido", "primer")) %>% 
  separate(fecha, into = c("dia", "mes", "año"), convert = TRUE) %>% 
  gather(materia, puntos, matematica, ingles)
grados
```

## Entender (Transformar y Visualizar)

¿Cual es el promedio actual por cada clase?

```{r}
grados %>%
  group_by(materia) %>%
  summarise(promedio = mean(puntos))
```

¿Cuales son los promedios de cada estudiante en matematica?

```{r}
grados %>%
  filter(materia == "matematica") %>%
  group_by(matricula, primer, apellido) %>%
  summarise(promedio = mean(puntos))
```

¿Cuales son los promedios de cada estudiante en ingles?

```{r}
```

¿Quienes tienen los mejores promedios en ingles?

```{r}
grados %>%
  filter(materia == "ingles") %>%
  group_by(matricula, primer, apellido) %>%
  summarise(promedio = mean(puntos)) %>% 
  arrange(desc(promedio)) %>%
  ungroup() %>% 
  mutate(puesto = row_number())
```

¿Quienes tienen los mejores tres mejores promedios en matemática?

```{r}
```


```{r}
grados %>% 
  filter(materia == "ingles") %>% 
  ggplot() +
  geom_bar(aes(mes, puntos), stat = "summary", fun.y = "mean")
```